臺灣新北地方法院民事裁定
110年度聲字第292號
聲  請  人  楊光凱
相  對  人  台灣土地銀行股份有限公司

法定代理人  何英明
上列當事人間聲請停止執行事件，本院裁定如下：
    主  文
聲請駁回。
聲請程序費用由聲請人負擔。
    理  由
一、本件聲請意旨略以：相對人前以臺灣臺北地方法院（下稱臺
    北地院）民國日北院仁84民執寅第9333號債權憑證（下稱系
    爭債權憑證）為執行名義向鈞院聲請強制執行，現經鈞院以
    110年度司執字第129790號清償債務強制執行案件（下稱系
    爭執行程序），惟其中超過5年之利息及違約金應已超過時
    效，聲請人則已提起債務人異議之訴，主張時效抗辯。聲請
    人願供擔保請裁准聲請人於提供擔保後，就系爭執行程序於
    鈞院110 年度訴字第3010號之債務人異議之訴判決確定前停
    止強制執行等語。
二、按強制執行程序開始後，除法律另有規定外，不停止執行；
    有回復原狀之聲請，或提起再審或異議之訴，或對於和解為
    繼續審判之請求，或提起宣告調解無效之訴、撤銷調解之訴
    ，或對於許可強制執行之裁定提起抗告時，法院因必要情形
    或依聲請定相當並確實之擔保，得為停止強制執行之裁定，
    強制執行法第18條定有明文。準此，強制執行程序開始後，
    以不停止執行為原則，例外得停止執行係因回復原狀等訴訟
    如果勝訴確定，據以強制執行之執行名義將失其效力，為避
    免債務人發生難以回復之損害，故於受訴法院認有必要時，
    得裁定停止執行，如受訴法院認無必要，僅因債務人聲明願
    供擔保，亦須裁定停止執行，無異許可債務人僅憑一己之意
    思，即可達到停止執行之目的，不僅與該條所定原則上不停
    止執行之立法意旨有違，且無法防止債務人濫行訴訟以拖延
    執行，故應認為縱債務人聲明願供擔保，仍須受訴法院認有
    必要者，始得裁定停止執行（最高法院98年度第3 次民事庭
    會議決議參照）。又所謂必要情形，由法院依職權裁量定之
    ，法院為此決定，應就其訴在法律上是否顯無理由，以及如
    不停止執行，將來是否難於回復執行前之狀態，及倘予停止
    執行，是否無法防止債務人或第三人濫行訴訟以拖延執行，
    致債權人之權利無法迅速實現等各種情形予以斟酌，以資平
    衡兼顧債務人及債權人雙方之利益，非謂債務人以起訴為由
    且聲明願供擔保而聲請停止強制執行程序時，法院須一律予
    以准許（最高法院98年度台抗字第375 號裁定意旨參照）。
三、經查，相對人所提起之系爭執行程序目前仍在進行中，且聲
    請人所提之債務人異議之訴事件，經本院以110 年度訴字第
    3010號受理在案等情，業經本院調取上開執行及民事卷宗核
    閱無訛。聲請人主張其業已提起第三人異議之訴，固提出民
    事第三人異議之訴狀為證，惟觀諸該案件被告即本件相對人
    係台灣土地銀行股份有限公司，為金融機構，又系爭執行程
    序執行標的係銀行存款金錢債權，衡以一般常情，無論本案
    訴訟結果如何，相對人應有能力以金錢回復原狀，並非無法
    回復，或有難以回復之虞，且聲請人僅提出民事第三人異議
    之訴狀，以利息及違約金有逾越時效之情為由，向本院聲請
    停止執行，亦未釋明如不停止執行，聲請人將來有如何難於
    回復執行前之狀態。是本院綜酌上情，認聲請人並無停止系
    爭執行程序之必要，本件聲請核與強制執行法第18條第2 項
    規定之要件不符，聲請人聲請停止系爭執行程序，自不應准
    許。
四、據上論結，本件聲請為無理由，依強制執行法第30條之1 ，
    民事訴訟法第95條、第78條，裁定如主文。
中　　華　　民　　國　　110 　年　　12　　月　　17　　日
                  民事第五庭  法　官　鄧雅心
以上正本係照原本作成。
如對本裁定抗告須於裁定送達後10日內向本院提出抗告狀，並應
繳納抗告費新臺幣1,000元整。
中　　華　　民　　國　　110 　年　　12　　月　　17　　日
                            書記官　蔡佩珊